【裁判字號】    92,訴,1374
【裁判日期】    920724
【裁判案由】    毒品危害防制條例
【裁判全文】
臺灣臺中地方法院刑事判決                        九十二年度訴字第一三七四號
    公  訴  人  臺灣臺中地方法院檢察署檢察官
    被      告  甲○○
右列被告因違反毒品危害防制條例案件，經檢察官提起公訴（九十二年度毒偵字第一
三０八號）及移
    主  文
甲○○連續施用第一級毒品，累犯，處有期徒刑拾月。
    事  實
一、甲○○前於民國八十九年間，因違反妨害兵役治罪條例案件，經本院於九十年三
    月八日以八十九年度訴字第一八０九號判處有期徒刑五月，如易科罰金，以三百
    元折算一日確定；復於九十年間，因竊盜罪，經本院於九十年四月十八日以九十
    年度易字第九七五號判處有期徒刑六月，如易科罰金，以三百元折算一日，經臺
    灣高等法院臺中分院於九十年六月二十八日以九十年度上易字第一一三三號撤銷
    原判決，改判有期徒刑九月確定；經臺灣高等法院臺中分院於九十年八月二十八
    日以九十年度聲字第一二二八號合併定其應執行刑為有期徒刑一年一月，於九十
    年十月二十三日入監執行，執行完畢日期為九十一年十一月八日，猶不知悔改。
二、甲○○前因施用毒品案件，經依本院以九十年度毒聲字第五四一號裁定送勒戒處
    所進行觀察勒戒後，認有繼續施用毒品傾向，經依本院以九十年度毒聲字第一０
    三八號裁定令入戒治處所施以強制戒治，因執行成效良好，經依本院以九十年度
    毒聲字第四三八四號裁定停止戒治所於戒治期間並付保護管束，嗣因保護管束期
    滿，視為戒治期滿，經臺灣臺中地方法院檢察署檢察官於九十一年三月七日以九
    十一年度戒毒偵字第一０六號為不起訴處分確定後；五年內，明知海洛因業經列
    為毒品危害防制條例第二條第二項第一款所稱之第一級毒品，竟基於施用第一級
    毒品海洛因之概括犯意，自九十二年一月中旬起至九十二年六月二十一日十三時
    許止，在臺中市○○區○○路二六之七號住處及臺中縣豐原市○○街八一號友人
    林克勵住處等處所，以將少許毒品海洛因稀釋後，以注射針筒注射血管之方式，
    連續施用第一級毒品海洛因，約每二、三天施用一次。嗣於九十二年一月三十日
    二十一時許，在不詳地點，為警查獲，經警採尿送驗結果呈現嗎啡陽性反應，因
    而獲悉上情；復於九十二年六月二十一日十三時五十分許，在臺中縣豐原市○○
    街八一號前，為警查獲。甲○○經依本院以九十二年度毒聲字第一二六０號裁定
    令入戒治處所施以強制戒治，現因案於臺灣臺中戒治所施以強制戒治中。
三、案經臺中縣警察局豐原分局報告臺灣臺中地方法院檢察署檢察官偵查起訴暨移送
    併辦。
    理  由
一、訊據被告甲○○，對於右揭時地連續施用第一級毒品海洛因之事實，業經坦認屬
    實，而被告於獲案時所採集之尿液，經送驗結果，亦呈現嗎啡陽性反應，此有臺
    中縣衛生局檢驗尿水報告書一份、行政院衛生署豐原醫院尿液檢驗結果一份在卷
    可稽，足認被告自白供述與現有事證相符，應堪置信。又被告前因施用毒品案件
    ，經依本院以九十年度毒聲字第五四一號裁定送勒戒處所進行觀察勒戒後，認有
    繼續施用毒品傾向，經依本院以九十年度毒聲字第一０三八號裁定令入戒治處所
    施以強制戒治，因執行成效良好，經依本院以九十年度毒聲字第四三八四號裁定
    停止戒治所於戒治期間並付保護管束，嗣因保護管束期滿，視為戒治期滿，經臺
    灣臺中地方法院檢察署檢察官於民國九十一年三月七日以九十一年度戒毒偵字第
    一０六號為不起訴處分確定，現經依本院以九十二年度毒聲字第一二六０號裁定
    令入戒治處所施以強制戒治中等情，亦有臺灣臺中地方法院檢察署檢察官九十一
    年度戒毒偵字第一０六號不起訴處分書一份、臺灣高等法院被告全國前案紀錄表
    一份附卷足稽，足認被告前經不起訴處分確定後，五年以內再犯本件施用毒品之
    罪。本件事證已臻明確，被告施用毒品犯行，洵堪認定。
二、查：毒品危害防制條例業於八十七年五月二十日經總統公布施行，而於八十七年
    五月二十二日生效，並將海洛因列為該條例第二條第二項第一款所稱之第一級毒
    品。核被告所為，係違反毒品危害防制條例第十條第一項之施用第一級毒品罪。
    其持有第一級毒品之低度行為，應為施用第一級毒品之高度行為所吸收，不另論
    罪。又被告連續多次施用第一級毒品海洛因之犯行，其時間緊接，手段同一，所
    觸犯犯罪構成要件相同之罪名，顯係基於概括犯意而反覆為之，為連續犯之裁判
    上一罪關係，應依刑法第五十六條之規定，論以一罪，並加重其刑。至於臺灣臺
    中地方法院檢察署檢察官九十二年度毒偵字第一九八三號以被告於九十二年六月
    二十一日施用第一級毒品海洛因犯行，認為與本案有連續犯之裁判上一罪關係而
    予移送併辦部分，經本院審理結果，業經被告坦承不諱，該部分犯行與前開論罪
    科刑部分，其時間緊接，手段同一，顯係基於概括犯意而反覆為之，為連續犯之
    裁判上一罪關係，自為本院審判效力所及，附此敘明。次查：被告曾於八十九年
    間，因違反妨害兵役治罪條例案件，經本院於九十年三月八日以八十九年度訴字
    第一八０九號判處有期徒刑五月，如易科罰金，以三百元折算一日確定；復於九
    十年間，因竊盜罪，經本院於九十年四月十八日以九十年度易字第九七五號判處
    有期徒刑六月，如易科罰金，以三百元折算一日，經臺灣高等法院臺中分院於九
    十年六月二十八日以九十年度上易字第一一三三號撤銷原判決，改判有期徒刑九
    月確定；經臺灣高等法院臺中分院於九十年八月二十八日以九十年度聲字第一二
    二八號合併定其應執行刑為有期徒刑一年一月，於九十年十月二十三日入監執行
    ，執行完畢日期為九十一年十一月八日，此有臺灣臺中地方法院檢察署刑案資料
    查註紀錄表一份、臺灣高等法院被告全國前案紀錄表一份在卷足稽，被告前受有
    期徒刑之執行完畢後，五年之內再犯有期徒刑以上之罪，為累犯，應依刑法第四
    十七條之規定，遞加重其刑。爰審酌被告前因施用毒品犯行，甫經觀察勒戒、強
    制戒治期滿後，猶故態復萌，再施用毒品不輟，無視於毒品對於自身健康之戕害
    及國家對於杜絕毒品犯罪之禁令，其行可議，然施用毒品之行為係屬自戕行為，
    對於社會所產生之潛在危害性尚屬輕微，且被告犯罪後坦承犯行，尚知悔悟，態
    度良好等一切情狀，量處如主文所示之刑。
據上論斷，應依刑事訴訟法第二百九十九條第一項前段，毒品危害防制條例第十條第
一項、第二十三條第二項前段，刑法第十一條前段、第五十六條、第四十七條，判決
如主文。
中      華      民      國      九十二      年    七    月    二十四    日
                                臺灣臺中地方法院刑事第六庭
                                        法  官  巫淑芳
右正本證明與原本無異。
如不服本判決，應於送達後十日內向本院提出上訴狀 （須附繕本） ，上訴於台灣高
法院台中分院。
                                        書記官
中      華      民      國      九十二      年    七    月    二十四    日
附錄論罪科刑法條：
毒品危害防制條例第十條：
施用第一級毒品者，處六月以上五年以下有期徒刑。
施用第二級毒品者，處三年以下有期徒刑。


司法院資訊處製作；財團法人民間司法改革基金會備份。
